【裁判字號】    94,訴,261
【裁判日期】    950809
【裁判案由】    違反槍砲彈藥刀械管制條例
【裁判全文】
臺灣臺南地方法院刑事判決               94年度訴字第261號
    公  訴  人  臺灣臺南地方法院檢察署檢察官
    被      告  癸○○
上列被告因違反槍砲彈藥刀械管制條例案件，經檢察官提起公訴
（93年度偵字第11639號、第11661號、第11802號、第12057號、
第12925號、第12919號、第12928號、第12933號、第12934號、
94年度偵字第642號、第988號、第1074號、第1251號、第1520號
、第2429號、第2599號、第2752號）及以同一事實移送併案審理
（94年度偵字第2757號），本院判決如下：
    主  文
癸○○共同連續未經許可，販賣可發射子彈具有殺傷力之改造手
槍，處有期徒刑捌年陸月，併科罰金新臺幣壹佰萬元，罰金如易
服勞役，以罰金總額與陸個月之日數比例折算。扣案如附表所示
之物均沒收。
    事  實
一、癸○○（綽號：「鳥哥」）明知未經許可，不得持有可發射
    金屬或子彈具有殺傷力之槍枝及子彈，竟仍基於販賣改造槍
    枝、改（土）造及制式子彈之概括犯意，先於民國（下同）
    九十二年十一、二月起至九十三年一月底某日止，自辛○○
    （綽號：「小唐」，另案由本院審理）處，以每枝改造手槍
    附二十顆不等數量之子彈，共新臺幣（下同）約三萬元之價
    格，連續購得由辛○○所改造，均具有殺傷力之仿ＢＥＲＥ
    ＴＴＡ廠八四型半自動手槍共七枝（原癸○○向辛○○販入
    改造手槍共有八枝，但其中轉手予卯○○、甲○○、己○○
    、乙○○之改造手槍一枝，經乙○○購得後發現無法使用，
    丟棄高雄市運河內，而未扣案，詳如後【不另為無罪之諭知
    部分】所述）及具殺傷力子彈七十一顆（原起訴書誤載為一
    百六十五顆，惟依據起訴書全文內容，計算結果應為一百五
    十顆，扣除不另為無罪之諭知部分之七十九顆後，計得具有
    殺傷力之子彈為七十一顆，且其中之二十五子彈顆經鑑驗試
    射完畢，現餘四十六顆具殺傷力之子彈）後，即與其友丑○○（綽號：鳥頭，現由本院拘提中）、庚○○（綽號：阿洲
    ，現由本院拘提中）共同基於販賣具殺傷力改造槍、彈之概
    括犯意聯絡，由癸○○負責提供改造槍、彈貨源，丑○○與
    庚○○則分頭負責尋找並聯絡買主，癸○○並因而先後於九
    十二年底、九十三年一、二月間某日，在高雄市○○區○○
    路「廣濟宮」前，將部分上開改造槍、彈，先交付予丑○○
    持有後，復由丑○○央請庚○○代為找尋買主。
二、癸○○待丑○○、庚○○尋覓買主丁○○一切就緒後，遂與
    其二人於九十二年底、九十三年初之某日，共同駕車前往高
    雄市○○路鳳鼻頭附近之巷子內，以每枝改造手槍附二十顆
    子彈共七萬元之價格，販賣改造槍枝一枝（槍枝管制編號為
    ：0000000000號，含彈匣一個，木製槍柄；同時
    販出所附之二十顆子彈部分，丁○○均業於試射後丟棄，故
    未扣案，詳如後【不另為無罪之諭知部分】所述）予丁○○
    持有，丑○○、庚○○並因而獲取五千至二萬元不等之佣金
    。嗣於九十四年一月十七日下午五時三十分許，經警前往高
    雄市○○○路五十之四號處所，拘提丁○○時，當場扣得土
    製子彈八顆（此乃丁○○自己另於某不詳時間，在高雄市○○路「華山模型槍店」店外，向真實姓名、年籍不詳，自稱
    「阿信」之成年男子，所購買之具殺傷力之土製子彈八顆〈
    均具有直徑約八點七ＭＭ之金屬彈頭〉而持有，均非上開癸○○等人所販出之子彈其一，且此部分已經本院判決）。另
    於同年一月三十一日某時，由丁○○之母黃彩花攜同員警在
    高雄市小港區○○○路附近廢棄空屋內，扣得其向癸○○、
    丑○○、庚○○等人所購得之前開改造手槍一枝（另所附二
    十顆改造子彈，均因由丁○○試射完畢，而未據扣案），始
    知悉上情。
三、癸○○復承上開販賣槍、彈之概括犯意，於九十三年二月間
    某日，在高雄市旗津區○○○路旁處，以五萬元之價格，將
    上開向辛○○購得，具殺傷力之改造手槍一枝（含彈匣一個
    、槍枝管制編號為：0000000000號）及子彈七顆
    （均具直徑八ＭＭ之土造金屬彈頭；原來癸○○販賣予戊○○、戊○○販賣予辰○○均為二十顆子彈，因其中十三顆子
    彈，業經辰○○於九十三年四月份試射完畢，且有五顆試射
    結果為啞彈，辰○○並均於試射後丟棄，故未扣案，詳如後
    【不另為無罪之諭知部分】所述；又扣案七顆子彈中，經採
    樣二顆鑑定試射，僅賸不具殺傷力之彈頭、彈殼各二顆，現
    餘具殺傷力之子彈五顆），販賣予因聽聞辰○○（原名黃永
    漢，綽號為：「阿漢」，已由本院於九十五年三月八日判決
    ）有意購買具殺傷力之改造槍枝、子彈，而生購買改造槍、
    彈之故意之戊○○（綽號：「小豆」）持有。而戊○○於購
    得上開改造手槍一枝、子彈七顆後，旋約辰○○至高雄市○○路與青年路口某涼水攤處，再以八萬元之價格，將上開改
    造手槍一枝及子彈七顆轉賣予辰○○持有。嗣因警方循線於
    九十三年十二月二十一日、同年十二月二十八日陸續查獲癸○○、戊○○販賣上開改造手槍、子彈之事實；而辰○○獲
    悉後，亦於同年十二月二十九日凌晨三時許，主動將上開槍
    、彈併攜至警局投案，而查悉上情。
四、癸○○復承上開販賣槍、彈之概括犯意，分別於九十三年五
    月底某日、同年八月底某日，將其自辛○○處購得之具有殺
    傷力仿ＢＥＲＥＴＴＡ廠八四型半自動手槍改造玩具手槍二
    枝（含彈匣二個、槍枝管制編號分為：000000000
    0號、0000000000號）及改造子彈共二十二顆（
    其中直徑約七．九ＭＭ之土造金屬彈頭子彈十七顆，經採樣
    試射四顆，現餘十三顆、另直徑約八．○ＭＭ之土造金屬彈
    頭子彈五顆，經採樣試射二顆，現餘三顆；又原來癸○○販
    賣予壬○○、壬○○販賣予午○○時，均係連續交付每次二
    十顆子彈，共計四十顆之子彈，惟因其中十八顆子彈，均由
    午○○或因係啞彈怕槍枝炸膛而丟棄溪中，或於擊發後隨意
    將所餘彈頭、彈殼隨意棄置，而未扣案，詳如後【不另為無
    罪之諭知部分】所述；又此部分扣案二十二顆子彈中，外觀
    為銀色、金色彈殼各十一顆，送鑑試射六顆子彈，均僅賸不
    具殺傷力之彈頭、彈殼，現餘具殺傷力之子彈十六顆），攜
    至壬○○（綽號：「空仔」，業經本院判決）位在高雄市旗
    津區○○○路三七一號之壬○○（綽號：「空仔」）住處，
    以每次五萬元價格交付一枝改造手槍附二十顆子彈之方式，
    連續販賣予曾受午○○（業經本院判決）請託代購槍、彈，
    而有意販賣改造槍、彈之壬○○持有。而壬○○旋於購槍、
    彈當日（即九十三年五月底某日及同年八月底某日），即基
    於販賣改造槍、彈之概括犯意，分別以電話通知午○○至其
    上開住處，再連續以每枝改造手槍附二十顆子彈，共計九萬
    元之價格，轉賣上開改造手槍二枝暨改造子彈共四十顆予午
    ○○持有。嗣經警於同年十一月九日上午十時二十五分許，
    在上開處所拘提壬○○後，經其提供販賣上開槍、彈予午○○之事實，復於九十三年十一月十日，由臺灣臺南地方法院
    檢察署檢察官核發拘票命警前往拘提午○○，並徵得午○○
    之同意搜索後，由午○○帶同員警前往其位在高雄縣旗山鎮
    ○○路四三八巷九號住處三樓房間之床底下及陽臺花瓶內，
    查獲上開向壬○○購得之改造槍枝二枝及剩餘之子彈二十二
    顆（外觀為銀色、金色彈殼各十一顆，送鑑試射六顆後，餘
    十六顆）等物，始知悉前情。
五、又子○○（業經本院判決）係癸○○之表哥，因從癸○○處
    得悉其自辛○○處購得具有殺傷力之改造手槍及子彈數量甚
    多，適自其友巳○○（業經本院判決）處，又知悉寅○○（
    綽號：「凱仔」，業經本院判決）曾於閒談中表示自己有意
    購買具有殺傷力之改造手槍、子彈予以持有。子○○與巳○○即共同基於幫助寅○○持有上開槍、彈之犯意聯絡，介紹
    寅○○與癸○○認識。癸○○亦承上開販賣槍、彈之概括犯
    意，旋於九十三年五、六月間某日晚上，與駕車前來之巳○○、寅○○、子○○等人，約在高雄市旗津區○○○路旁之
    「鳳天宮」前見面，癸○○並承上開販賣槍、彈之犯意，當
    場以每枝改造手槍附二十顆子彈共十一萬元之價格，將具有
    殺傷力，仿ＢＥＲＥＴＴＡ廠八四型半自動改造手槍一枝（
    含彈匣一個、槍枝管制編號：0000000000號）及
    子彈九顆（其中五顆送鑑定結果為直徑九ＭＭ制式子彈，餘
    四顆為直徑八點○ＭＭ之土造金屬彈頭改造子彈，送鑑定之
    四顆改造子彈中二顆經採樣試射，僅餘不具殺傷力之彈殼，
    現僅存具殺傷力之改造子彈二顆；原癸○○同時販賣之另十
    一顆子彈，因均遭寅○○試射擊發後，將所餘彈頭、彈殼棄
    置，而未扣案，詳如後【不另為無罪之諭知部分】所述）販
    賣予寅○○持有。而寅○○於取得上開槍、彈後，未經許可
    ，復於九十三年十一月底、十二月初某日，在屏東縣崁頂鄉
    ○○路「允發保養廠」處，將所購得之九顆子彈中之五顆子
    彈，無償轉讓予巳○○，巳○○持有後，旋亦未經許可，而
    當場將上開子彈五顆無償轉讓予余明育（另案由臺灣屏東地
    方法院檢察署偵查）持有之。嗣經警於同年十二月二十三日
    上午十一時十分許，在屏東縣崁頂鄉○○路之「允發保養廠
    」拘提寅○○後，由寅○○帶同員警至屏東縣崁頂鄉○○路
    十八號處，查獲上開購得之改造手槍一枝及子彈四顆，復於
    同月二十五日，在屏東縣東港鎮查獲上開轉讓予余明育之子
    彈五顆（直徑九ＭＭ制式子彈）。
六、癸○○另於同年五月間某日，在高雄市旗津區○○○路中洲
    大廟旁處，將其自辛○○處所購得，待售之具殺傷力仿ＢＥ
    ＲＥＴＴＡ廠半自動手槍之改造手槍一枝（含彈匣一個，槍
    枝管制編號：0000000000號）及土造子彈十三顆
    （原起訴書記載為二十顆子彈，其中十三顆經鑑定為具有殺
    傷力之子彈，另外七顆因未扣案，尚無法證明具有殺傷力，
    詳如後【不另為無罪諭知部分】所述）交予丙○○（綽號：
    「僑仔」，業經本院判決）寄藏保管。丙○○又於同年六、
    七月間某日，未經許可，在上址中洲大廟旁，將所寄藏之前
    開土造子彈其中之一顆（具殺傷力；本同時轉讓二顆子彈，
    惟其中一顆子彈無從證明具有殺傷力，詳如後【不另為無罪
    諭知部分】所述）未經癸○○同意即無償轉讓予友人澎安祥
    （已由臺灣高雄地方法院另案判決有罪確定）。而澎安祥於
    同年七月二十一日凌晨二時五十分許，在高雄市前鎮區○○○路三一七號處所前，經警查獲持有子彈，並扣得子彈一顆
    （具直徑七點九八ＭＭ金屬彈頭，經實際試射完畢）及土造
    金屬彈殼一顆，澎安祥並供出所持子彈其中二顆係丙○○所
    轉讓。警方始於同年十一月十七日，在高雄市旗津區○○○
    路三號「中和安檢所」前持拘票拘獲丙○○，丙○○並於翌
    （十八）日上午，帶同員警前往其位在高雄市旗津區上竹巷
    五一號旁之廢棄灶爐內，查獲上開改造槍枝一枝（含彈匣一
    個、槍枝管制編號：0000000000號）及土造子彈
    共十二顆（均具直徑八點○ＭＭ之土造金屬彈頭，經採樣試
    射五顆後，現剩餘七顆）。
七、又因警方循線追查辛○○所販賣之槍、彈流向，經確認槍、
    彈來源及所在後，即先後於九十三年十一月八日，由臺灣臺
    南地方法院檢察署檢察官核准簽發拘票，命員警前往拘提癸○○，並於當日晚上九時二十五分許，在高雄市○○區○○
    街底之旗津海岸線戰備跑道前，拘獲癸○○後，經癸○○同
    意帶同員警前往其位在高雄市旗津區○○○路三六號住處搜
    索，查獲上開向辛○○購得，待出售之改造子彈中之四顆（
    具直徑八ＭＭ金屬彈頭，經試射二顆後，剩餘二顆具殺傷力
    之子彈）（同時扣得不具殺傷力之玩具模型槍一枝及玩具金
    屬彈殼二顆，惟均非起訴範圍）。警方另於同年十一月十三
    日中午十二時五十分許，復由癸○○主動帶同員警前往高雄
    市旗津區舊中洲國小停車場處，查獲上開向辛○○所購得待
    售槍枝中之一枝改造手槍（含彈匣一個、槍枝管制編號：0
    000000000號）及十六顆改造子彈（其中十三顆為
    具直徑八ＭＭ金屬彈頭，經試射四顆後，現剩餘九顆具殺傷
    力之子彈；另三顆具直徑八ＭＭ金屬彈頭，業均經實際試射
    完畢）等物，至此，本案已經破獲。
八、案經內政部警政署刑事警察局移送及高雄市政府警察局鼓山
    分局報請臺灣臺南地方法院檢察署檢察官偵查起訴及以同一
    事實移送併案審理。
    理  由
壹、程序部分：
一、按案件由犯罪地或被告之住所、居所或所在地之法院管轄，
    刑事訴訟法第五條定有明文。本件同案被告癸○○住所地及
    犯罪地雖均在高雄縣市，然其起訴時之所在地既為臺南市，
    本院即有管轄權，先予敘明。
貳、實體部分：
【有罪之部分】
一、上揭犯罪事實，業據被告癸○○迭於偵查中及本院審理時均
    坦承不諱，並當庭為認罪之表示（見本院卷九十五年四月二
    十七日、七月二十六日審判筆錄），核與證人（即另案被告
    ）辛○○於警詢時、偵查中證稱其確有販賣上開扣案改（土
    ）造槍、彈予被告之事實、證人（即同案被告）卯○○、庚○○於警詢時及偵查中證稱；證人（即同案被告）壬○○、
    午○○、寅○○、巳○○、辰○○、丑○○、丁○○等人分
    別於警詢時、偵查中及本院審理時證述：其等經手販賣、幫
    助販賣或持有之扣案改造手槍或子彈之來源，均為癸○○所
    販出等情節均屬相符。
二、且查：
    （一）、犯罪事實二（持有者：丁○○）中扣案之改造手槍
            一枝，經送內政部警政署刑事警察局鑑定結果為：
            送鑑改造手槍一枝（槍枝管制編號為：00000
            00000號），認係仿ＢＥＲＥＴＴＡ廠八四型
            半自動手槍製造之玩具手槍，換裝土造金屬槍管而
            成之改造手槍，機械性能良好，可擊發適用子彈，
            認具殺傷力，此有該局九十四年二月二十三日刑鑑
            字第○九四○○二三七四四號槍彈鑑定報告書一紙
            在卷可考，此外，並有搜索扣押筆錄、扣押物品目
            錄表各一紙、扣押物品暨現場照片共十幀在卷可考
            ，故前開扣案改造手槍一枝具有殺傷力。
    （二）、犯罪事實三（最後持有者：辰○○）中所扣案之改
            造手槍一枝（含彈匣一個、槍枝管制編號為：00
            00000000號）及子彈共七顆，經送內政部
            警政署刑事警察局鑑定結果為：送鑑改造手槍一枝
            ，認係由仿ＢＥＲＥＴＴＡ廠八四型半自動手槍製
            造之玩具手槍換裝土造金屬槍管而製成之改造手槍
            ，機械性能良好，可擊發適用子彈，均認具殺傷力
            ；送鑑之子彈七顆，認均係土製子彈，均具直徑八
            ＭＭ之土造金屬彈頭，經採樣二顆試射，均可擊發
            ，認均具殺傷力，此有該局九十四年一月四日刑鑑
            字第○九三○二六一六一九號槍彈鑑定書一份暨槍
            、彈照片共五幀附卷足稽。此外，復有搜索扣押筆
            錄、扣押物品目錄表各一紙、扣押物品暨現場照片
            共四幀在卷可考，故前開扣案改造手槍一枝及土製
            子彈共七顆，均具有殺傷力。
    （三）、犯罪事實四（最後持有者：午○○）所扣案之仿Ｂ
            ＥＲＥＴＴＡ廠八四型半自動手槍製造之改造手槍
            二枝（含彈匣二個、槍枝管制編號分為：0000
            000000號、0000000000號）及改
            造子彈共二十二顆（外觀為銀色、金色彈殼各十一
            顆），經送內政部警政署刑事警察局鑑定結果為：
            送鑑改造手槍二支，均認係由仿ＢＥＲＥＴＴＡ廠
            八四型半自動手槍製造之玩具手槍換裝土造金屬槍
            機、槍管而成之改造手槍，機械性能良好，可擊發
            適用子彈，均認具殺傷力；送鑑之子彈十七顆，認
            均係改造子彈（均具直徑約七．九ＭＭ之土造金屬
            彈頭），經採樣四顆試射，均可擊發，認具殺傷力
            ；送鑑之子彈五顆，認均係改造子彈（均具直徑約
            八．○ＭＭ之土造金屬彈頭），經採樣二顆試射，
            均可擊發，認具殺傷力，此有該局九十三年十二月
            二日刑鑑字第○九三○二三三六三八號槍彈鑑定書
            、九十四年六月三日刑鑑字第○九四○○七六四四
            ○號函文各一份暨槍、彈照片共十一幀存卷可徵。
    （四）、犯罪事實五（持有者：寅○○）扣案之仿ＢＥＲＥ
            ＴＴＡ廠半自動手槍製造之改造手槍一枝（含彈匣
            一個、槍枝管制編號：0000000000號）
            及子彈共九顆，經送內政部警政署刑事警察局鑑定
            結果為：送鑑改造手槍一支，認係由仿ＢＥＲＥＴ
            ＴＡ廠半自動手槍之玩具槍，換裝土造金屬槍管改
            造而成之改造手槍，機械性能良好，可及發適用子
            彈，認具殺傷力；送鑑之子彈其中四顆，認均係改
            造子彈（均具直徑約八點○ＭＭ之土造金屬彈頭）
            ，經採樣二顆試射，均可擊發，認均具殺傷力；送
            鑑之子彈其中五顆，認均係口（直）徑九ＭＭ（九
            ×十九）之制式子彈，認均具殺傷力，此有該局九
            四年一月二一日刑鑑字第○九四○○○二八三６號
            、九四年二月十七日刑鑑字第○九四○○○二八三
            七號槍彈鑑定報告書各一紙存卷可徵，此外，復有
            搜索扣押筆錄、扣押物品目錄表各一紙、扣押物品
            暨現場照片一一幀在卷可考。
    （五）、犯罪事實六扣案仿ＢＥＲＥＴＴＡ廠半自動手槍製
            造之改造手槍一枝（含彈匣一個、槍枝管制編號：
            0000000000號）及土造子彈共十三顆（
            包括轉讓澎安祥之子彈一顆），經送內政部警政署
            刑事警察局鑑定結果為：送鑑改造手槍一支，認係
            由仿ＢＥＲＥＴＴＡ廠半自動手槍製造之金屬玩具
            手槍，換裝土造金屬槍管而成之改造手槍，機械性
            能良好，可擊發適用子彈，認具殺傷力；送鑑之子
            彈十二顆，認均係直徑八點○ＭＭ金屬彈頭之土造
            子彈，經採樣五顆試射，均可擊發，認具殺傷力；
            送鑑子彈（即轉讓予澎安祥之子彈）一顆，認係土
            造子彈，具直徑七點九八ＭＭ金屬彈頭，經實際試
            射，可擊發，認具殺傷力，此有該局九十三年十二
            月十日刑鑑字第○九三○二三三六三七號、同局九
            十三年九月九日刑鑑字第○九三○一五三七○五號
            槍彈鑑定報告書各一份及同局九十四年一月六日刑
            鑑字第○九三○二五九八三一號函一紙存卷可徵。
            且證人澎安祥於本院審理時亦結證稱：我經警方查
            扣到子彈八顆、彈殼一顆，其中的子彈一顆、彈殼
            一顆是丙○○給我的，其餘是我朋友阿弟仔給我的
            ，當初丙○○給我的二顆子彈是金屬彈頭，我已經
            試射其中一顆子彈，所以扣案的彈殼，應該就是李
            惠僑給我的子彈，其中一顆所剩下的彈殼，他給我
            的二顆子彈，彈頭和彈殼顏色不一樣，（經當庭檢
            視內政部警政署刑事警察局九十三年九月九日刑鑑
            字第○九三○一五三七○五號槍彈鑑定報告書所附
            照片後）應該是鑑定報告書照片十所示那顆子彈，
            另外一顆就是照片十九所示的彈殼。被告是於九十
            三年六、七月間，在高雄市旗津區的中洲大廟交給
            我的，我沒拿錢給他，他也沒有跟我算錢等語（見
            本院卷九十五年一月二十六日審判筆錄）無誤。此
            外，復有搜索扣押筆錄、扣押物品目錄表各一紙、
            扣押物品暨現場照片共六幀在卷可考。
    （六）、犯罪事實七（被告癸○○自己持有）扣案仿ＢＥＲ
            ＥＴＴＡ廠半自動手槍製造之改造手槍一枝（含彈
            匣一個、槍枝管制編號：0000000000號
            ）及土造子彈共二十顆，經送內政部警政署刑事警
            察局鑑定結果為：送鑑改造手槍一支，認係由仿Ｂ
            ＥＲＥＴＴＡ廠半自動手槍製造之金屬玩具手槍，
            換裝土造金屬槍管而成之改造手槍，機械性能良好
            ，可擊發適用子彈，認具殺傷力；送鑑之子彈十三
            顆，認均係直徑八點○ＭＭ金屬彈頭之土造子彈，
            經採樣四顆試射，均可擊發，認具殺傷力，另三顆
            子彈認均係土製子彈，具直徑八點○ＭＭ金屬彈頭
            ，均經實際試射結果，均可擊發，認具殺傷力；送
            鑑子彈四顆，認係土造子彈，具直徑八ＭＭ金屬彈
            頭，經採樣二顆試射，均可擊發，認具殺傷力，此
            有該局九十三年十二月一日刑鑑字第○九三○二三
            三六三四號、同局九十五年六月二十二日刑鑑字第
            ○九五○○七五九五八號函及同局九十三年十二月
            二日刑鑑字第○九三○二三三六三五號槍彈鑑定報
            告書各一份附卷可按。
三、綜上所述，被告自白經核與事實相符。本案事證明確，被告
    違反槍砲彈藥刀械管制條例案件之犯行，均洵堪認定，而應
    依法論科。
四、按被告行為後，刑法業於九十四年二月二日經總統以華總一
    義字第○九四○○○一四九○一號令修正公布，並於九十五
    年七月一日施行（下稱新刑法，修正前刑法下稱舊刑法），
    而新刑法第二條第一項之規定，係規範行為後法律變更所生
    新舊法律比較適用之準據法，於新刑法施行後，應適用新刑
    法第二條第一項之規定，為「從舊從輕」之比較（參酌最高
    法院九十五年五月二十三日刑事庭第八次會議決議意旨參照
    ）。另於比較時應就罪刑有關之共犯、未遂犯、想像競合犯
    、牽連犯、連續犯、結合犯，以及累犯加重、自首減輕暨其
    他法定加減原因（如身分加減）與加減比例等一切情形，本
    於統一性及整體性原則，綜其全部罪刑之結果而為比較。而
    被告行為後，修正施行後刑法業已刪除連續犯之規定，此雖
    非犯罪構成要件或刑度之變更，但因多次犯行是否可依連續
    犯規定論以一罪或應予數罪併罰，顯已影響行為人刑罰之法
    律效果，自屬法律有變更，依修正施行後刑法第二條第一項
    規定比較新、舊法。而本案依照新法，因已刪除連續犯之規
    定，即應就被告多次犯行，分論併罰，不若舊法得依連續犯
    之規定，論以一罪，應以適用被告行為時之舊法，論以連續
    犯較有利（最高法院九十五年五月二十三日九十五年度第八
    次刑事庭會議決議意旨參照）。而刑法第二十八條修正前之
    規定為：「二人以上共同實施犯罪之行為者，皆為正犯」，
    修正後之規定則為：「二人以上共同實行犯罪之行為者，皆
    為正犯」，揆諸本條之修正理由係為釐清陰謀共同正犯、預
    備共同正犯、共謀共同正犯是否合乎本條規定之正犯要件，
    即剔除完全未參與犯罪相關行為之「實行」的陰謀共同正犯
    及預備共同正犯，並無礙於現行實務處罰共謀共同正犯之立
    場（刑法修正理由參照）。查本案被告犯行，既屬實行犯罪
    行為之正犯，則適用舊法第二十八條規定論擬，對被告並無
    不利。另外，有關罰金易服勞役之折算標準，修正前刑法第
    四十二條第二項前段規定：「易服勞役以一元以上三元以下
    折算一日。但勞役期間不得逾六個月」，而被告行為時之易
    服勞役折算標準，依九十五年五月十七日修正公布前罰金罰
    鍰提高標準條例第二條前段規定，就其原定數額提高為一百
    倍折算一日，則本件被告行為時之易服勞役折算標準，應以
    銀元三百元即新臺幣九百元折算一日。惟修正後之刑法第四
    十二條第三項前段規定：「易服勞役以新臺幣一千元、二千
    元或三千元折算一日。但勞役期間不得逾一年」，本案被告
    既經諭知併科罰金新臺幣一百萬元，依修正前之規定，其易
    服勞役折算期間為六個月，依修正後之規定，其易服勞役折
    算期間則為一年，茲比較新舊法之結果，當以舊法較有利於
    被告。
五、又按行為後，法律有變更者，適用行為時之法律，但裁判時
    之法律有利於行為人者，適用最有利於行為人之法律，修正
    後刑法第二條第一項定有明文。而本件被告行為後，槍砲彈
    藥刀械管制條例業經修訂，並經總統於九十四年一月二十六
    日，以華總一義字第○九四○○○一○一○一號令公布施行
    。又修正後同條例第二十五條規定自公布日施行，故依中央
    法規標準法第十三條之規定，前開槍砲彈藥刀械管制條例刪
    除或增訂之部分，自公布日起算至第三日（即九十四年一月
    二十八日）起發生效力。而觀諸此次修法，增訂同條例第二
    十條之一條文；刪除第十條、第十一條及第十七條條文；修
    正第四條、第八條、第十六條及第二十條之條文。因修正前
    同條例第十一條第一項所規定：「未經許可，製造、販賣或
    運輸第四條第一項第一款所稱其他可發射金屬或子彈具有殺
    傷力之各式槍砲者，處五年以上有期徒刑，併科新臺幣一千
    萬元以下罰金。」業經刪除，而將原條文所規定未經許可販
    賣「第四條第一項第一款所稱其他可發射金屬或子彈具有殺
    傷力之各式槍砲」之部分，移至於修正後同條例第八條第一
    項所規定：「未經許可，製造、販賣或運輸鋼筆槍、瓦斯槍
    、麻醉槍、獵槍、空氣槍或第四條第一項第一款所定其他可
    發射金屬或子彈具有殺傷力之各式槍砲者，處無期徒刑或五
    年以上有期徒刑，併科新臺幣一千萬元以下罰金。」之條文
    內（另按槍砲彈藥刀械管制條例第十二條則未經修正）。經
    核修正前同條例第十一條，關於販賣第四條第一項第一款所
    定其他可發射金屬或子彈具有殺傷力之各式槍砲之法定刑為
    「處五年以上有期徒刑，併科新臺幣一千萬元以下罰金」，
    修正後此部分之法定刑更為「處無期徒刑或五年以上有期徒
    刑，併科新臺幣一千萬元以下罰金」，茲比較新舊法適用結
    果，以修正前之舊法最有利於行為人，故本案關於未經許可
    販賣上開改造手槍（即同條例第四條第一項第一款所定其他
    可發射金屬或子彈具有殺傷力之各式槍砲）之部分，自應依
    刑法第二條第一項前段規定，適用修正前槍砲彈藥刀械管制
    條例第十一條第一項之規定，先予說明。
六、核被告癸○○所為，係違反修正前槍砲彈藥刀械管制條例第
    十一條第一項之未經許可販賣可發射子彈具有殺傷力之改造
    手槍罪及同條例第十二條第一項未經許可販賣子彈罪（第十
    二條未經修正）。而被告持有上揭槍、彈之低度行為，已為
    販賣該槍、彈之高度行為所吸收，不另論罪。被告就事實一
    、二所示之犯行，與被告丑○○、庚○○間，有犯意聯絡、
    行為分擔，為共同正犯，應依修正前刑法第二十八條規定，
    論以共同正犯。而被告上開多次販賣改造槍、彈之犯行，均
    時間緊接，所犯係犯罪構成要件相同之罪名，顯係基於概括
    之犯意反覆為之，為連續犯，應依修正前刑法第五十六條之
    規定，以一罪論，並加重其刑。而其同時販賣前開具殺傷力
    之改造手槍數枝、改造（土製）、制式子彈多顆之行為，乃
    一行為觸犯數罪名之（異種、同種）想像競合犯，應依修正
    前刑法第五十五條前段之規定，從一重之修正前槍砲彈藥刀
    械管制條例第十一條第一項之未經許可販賣可發射子彈具有
    殺傷力之改造手槍罪處斷。
七、末按犯本條例之罪「自首，並報繳其持有之全部槍砲、彈藥
    、刀械者」，減輕或免除其刑；其已移轉持有而據實供述全
    部槍砲、彈藥、刀械之來源或去向，因而查獲者，亦同。犯
    本條例之罪，「於偵查或審判中」自白，並供述全部槍砲、
    彈藥、刀械之來源及去向，因而查獲或因而防止重大危害治
    安事件之發生者，減輕或免除其刑。拒絕供述或供述不實者
    ，得加重其刑至三分之一，同條例第十八條第一、四項固規
    定明確。查：被告癸○○於本案乃經警循線查獲，並非自首
    ，且無「於偵查中自白、供述全部槍砲、彈藥、刀械之來源
    及去向，因而查獲或因而防止重大危害治安事件發生之情形
    」，經核與同條例第十八條第一、四項減輕其刑之規定並不
    相符，本院自無從予以適用。惟按第二條所列刑事案件之被
    告或犯罪嫌疑人，於偵查中供述與該案案情有重要關係之待
    證事項或其他共犯之犯罪事證，因而使檢察官得以追訴該案
    之其他共犯者，以經檢察官事先同意者為限，就其因供述所
    涉之犯罪，減輕或免除其刑，證人保護法第十四條規定明確
    。查：被告癸○○於臺灣臺南地方地方法院檢察署檢察官於
    九十四年一月十九日訊問時，既經檢察官依其請求當庭同意
    適用證人保護法第十四條規定給予相關保護之權利（見九十
    三年度偵字第一一六三九號偵查卷第一二○頁），而被告嗣
    於九十四年一月二十日及其後偵訊時，仍陸續坦認並供述與
    該案案情有重要關係之待證事項或其他共犯之犯罪事證，本
    院自應依法減輕其刑。
八、爰審酌被告癸○○並無前科，素行尚佳，此有臺灣臺南地方
    法院檢察署刑案資料查註紀錄表及臺灣高等法院被告前案紀
    錄表各一份附卷可稽，其犯罪之動機、目的係有意以非法販
    賣槍、彈之方式牟利，罔顧所販出具有殺傷力之槍、彈，對
    公共秩序、社會治安及善良風俗之影響非輕，又斟酌其手段
    、品性、生活狀況、智識程度，又其始終坦認犯行，犯罪後
    之態度甚佳、知所悔悟等一切情狀，量處如主文所示之刑，
    並諭知併科罰金部分，如易服勞役之折算標準，以資懲儆。
九、沒收部分之諭知：
    （一）、扣案具有殺傷力之仿ＢＥＲＥＴＴＡ廠八四型半自
            動手槍製造之改造手槍一枝（含彈匣一個、槍枝管
            制編號為：0000000000號），屬違禁物
            ，應依刑法第三十八條第一項第一款之規定，宣告
            沒收之。至於扣案具有殺傷力之土製子彈五顆（原
            查扣八顆，送鑑驗時試射三顆，現餘五顆），雖為
            違禁物，但已經本院判決被告丁○○時為沒收之諭
            知，並已對鑑驗試射之改造子彈三顆，不另為沒收
            之諭知，且與被告癸○○犯罪之部分（非由被告莊
            建忠所販出）無直接關聯性，故不再贅述。
    （二）、扣案之具有殺傷力之仿ＢＥＲＥＴＴＡ廠八四型半
            自動手槍製造之改造手槍一枝（含彈匣一個、槍枝
            管制編號為：0000000000號）及土製子
            彈共五顆（原查扣共有七顆，送鑑驗時採樣試射二
            顆，賸餘五顆），均屬違禁物，爰依刑法第三十八
            條第一項第一款之規定，宣告沒收之。至前揭鑑驗
            試射之改造子彈二顆，因試射耗盡，所餘之彈頭、
            彈殼各二顆，均已不具殺傷力，俱非屬違禁物，故
            不另予沒收之諭知，併此敘明。
    （三）、扣案之具有殺傷力之仿ＢＥＲＥＴＴＡ廠八四型半
            自動手槍製造之改造手槍二枝（含彈匣二個、槍枝
            管制編號：0000000000號、00000
            00000號）及改造子彈十六顆（原查扣共有二
            十二顆，送鑑驗時，直徑約七．九ＭＭ之土造金屬
            彈頭子彈採樣試射四顆，另直徑約八．○ＭＭ之土
            造金屬彈頭子彈採樣試射二顆，共試射六顆，賸餘
            十六顆），均屬違禁物，應依刑法第三十八條第一
            項第一款之規定，宣告沒收之。至前揭鑑驗試射之
            改造子彈六顆，因試射耗盡，所餘之彈頭、彈殼，
            均已不具殺傷力，俱非屬違禁物；而【不另為無罪
            之諭知之部分】未扣案改造子彈十八顆，均由另被
            告午○○或因係啞彈怕槍枝炸膛而丟棄溪中，或於
            擊發後將所餘彈頭、彈殼隨意棄置，此據被告嚴志
            誠迭於警詢時及本院審理時供陳明確（見高雄市政
            府警察局鼓山分局未編案號警卷第八至九頁、本院
            卷〈二〉九十四年六月三十日審判筆錄第六頁），
            既無證據可認為已遭棄置之啞彈或擊發後之子彈彈
            頭、彈殼具殺傷力，又均未扣案，為避免將來執行
            之困難，故均不另予沒收之宣告，併此敘明。
    （四）、扣案之具有殺傷力之仿ＢＥＲＥＴＴＡ廠半自動手
            槍製造之改造手槍一枝（含彈匣一個、槍枝管制編
            號：0000000000號）及改造子彈二顆（
            原查扣四顆，送鑑驗時試射二顆，現餘二顆）、制
            式子彈五顆，均屬違禁物，應依刑法第三十八條第
            一項第一款之規定宣告沒收之。至鑑驗試射之改造
            子彈二顆，因試射耗盡，所餘之彈頭、彈殼，均已
            不具殺傷力，俱非屬違禁物；另【不另為無罪之諭
            知之部分】改造子彈十一顆，已由被告寅○○擊發
            後將所餘彈頭、彈殼棄置，此據其於本院審理時供
            陳明確，尚無證據可認為擊發後之子彈或彈頭、彈
            殼具殺傷力，且均未扣案，為避免執行之困難，故
            均不另予沒收之宣告，附此敘明。
    （五）、扣案之具有殺傷力之仿ＢＥＲＥＴＴＡ廠半自動手
            槍製造之改造手槍一枝（含彈匣一個、槍枝管制編
            號0000000000號）及改（土）造子彈共
            七顆（原查扣十三顆，包括具直徑八點○ＭＭ金屬
            彈頭之土造子彈十二顆、具直徑七點九八ＭＭ金屬
            彈頭之土造子彈一顆，因送鑑驗時試射六顆，現餘
            七顆，均為具直徑八點○ＭＭ金屬彈頭之土造子彈
            ），均屬違禁物，應依刑法第三十八條第一項第一
            款之規定宣告沒收。至鑑驗試射之改造子彈共六顆
            ，因試射耗盡，所餘之彈頭、彈殼，均已不具殺傷
            力，俱非屬違禁物，有前述槍彈鑑定報告書共二份
            附卷可憑，故不另為沒收之諭知。至於【不另為無
            罪之諭知之部分】未扣案子彈六顆，係經丙○○擊
            發後所餘之彈頭、彈殼，既經其丟棄，此據被告李
            惠僑於本院審理時亦供陳明確（見本院同日審理筆
            錄），且擊發後子彈之彈頭、彈殼，無從認定具有
            殺傷力，又均未扣案，為避免將來執行之困難；另
            土造金屬彈殼一顆，亦無從認定具有殺傷力，均不
            另為沒收之諭知，附此敘明。
    （六）、扣案之具有殺傷力之仿ＢＥＲＥＴＴＡ廠半自動手
            槍製造之改造手槍一枝（含彈匣一個、槍枝管制編
            號0000000000號）及改造子彈共二顆（
            原查扣四顆，均具直徑八ＭＭ金屬彈頭，因送鑑驗
            時試射二顆，現餘二顆）、另改造子彈共九顆（原
            查扣十三顆，均具直徑八ＭＭ金屬彈頭，因送鑑驗
            時試射四顆，現餘九顆），均屬違禁物，應依刑法
            第三十八條第一項第一款之規定宣告沒收。至鑑驗
            試射之改造子彈共六顆，因試射耗盡，所餘之彈頭
            、彈殼，均已不具殺傷力，俱非屬違禁物，有前述
            槍彈鑑定報告書共二份附卷可憑，故不另為沒收之
            諭知。
、【不另為無罪之諭知之部分】
一、公訴意旨另略以：被告癸○○明知未經許可，不得販賣、持
    有可發射金屬或子彈具有殺傷力之槍、彈，竟仍基於販賣改
    造槍、彈之概括犯意，將其自綽號「小唐」之辛○○處所購
    得，由辛○○改造具有殺傷力之仿ＢＥＲＥＴＴＡ廠八四型
    半自動手槍一枝及改（土）造子彈共七十九顆（均未扣案）
    ，而為如下之販賣情形：
    （一）、其與被告丑○○、庚○○共同基於販賣改造槍、彈
            之概括犯意聯絡，於九十三年四月間某日，共同前
            往高雄縣鳳山市○○○路一五二號處，以四萬元之
            價格，連續販改造手槍一枝及十顆子彈予卯○○持
            有。而卯○○與己○○之間及被告己○○、甲○○
            （綽號：「黑忠」）之間，分別為朋友關係。黃宗
            信於持有上開槍、彈後，旋於翌日（即九十三年四
            、五月間某日），再將上開改造手槍、子彈，以每
            枝七萬元之價格（此部分款項尚未收取），在高雄
            縣大寮鄉○○路一三九之一○二號己○○所經營之
            「協聯企業有限公司」（下稱協聯公司）處，販賣
            予被告己○○持有。而被告己○○持有上開改造手
            槍、子彈後，先置於其辦公室內大廳之玻璃櫃內，
            嗣約於一週後，復將上開槍、彈交付予被告甲○○
            保管寄藏，請其代為找尋槍彈之買主。被告甲○○
            於持有上開槍、彈後翌日下午三、四時許，即與被
            告己○○共同基於販賣前開改造手槍、子彈之犯意
            聯絡，由被告甲○○出面，以每枝改造手槍五萬元
            之價格，在高雄市○○○路六號六樓之二房間內，
            將上開槍、彈販賣予被告乙○○（綽號：「阿亮」
            ）持有，嗣因上開改造手槍、子彈，均遭被告呂寬
            涼丟棄，而未扣案。
    （二）、被告癸○○、丑○○、庚○○等三人又於九十二年
            底至九十三年間某日，駕車前往在高雄市○○路鳳
            鼻頭附近之巷子內，以七萬元之價格，除販賣前揭
            如犯罪事實二所載之改造手槍一枝外，並將所附之
            二十顆改造子彈同時販賣予被告丁○○持有。
    （三）、被告癸○○又於前開如犯罪事實三所載時、地，除
            購入後販賣除扣案土製子彈七顆外，另將未扣案之
            十三顆子彈（業經辰○○試射八顆，另五顆試射結
            果為啞彈，均於辰○○試射後棄置，而未扣案）併
            販賣予被告戊○○。
    （四）、被告癸○○於前開如犯罪事實四所載之時、地，除
            購入、販賣除扣案改造子彈十一顆外，同時併販賣
            未扣案之另十八顆子彈予壬○○持有。
    （五）、被告癸○○於前開如犯罪事實五所載之時、地，除
            購入除扣案子彈九顆外，同時併販賣未扣案之另十
            一顆子彈予持有。
    （六）、被告癸○○於前開如犯罪事實一所載之時、地，基
            於販賣改造子彈之故意，販入子彈七顆（六顆未扣
            案，另一顆扣案時為彈殼），並於犯罪事實六所示
            之時、地，交付予丙○○代為寄藏保管。嗣於九十
            三年六、七月間某日，復由丙○○未經許可，將另
            一顆子彈（扣案時為彈殼，無法證明具有殺傷力）
            ，無償轉讓予澎安祥持有，嗣經警循線查扣此彈殼
            一顆（扣案時為彈殼）。
    因認被告被告癸○○上開犯行，亦涉違反槍砲彈藥刀械管制
    條例第十一條第一項販賣改造手槍罪或第十二條第一項之販
    賣子彈罪嫌等語。
二、惟按犯罪事實應依證據認定之，無證據不得推定其犯罪事實
    ，又不能證明被告犯罪者，應諭知無罪之判決，刑事訴訟法
    第一百五十四條、第三百零一條第一項分別定有明文。且按
    「其他可發射金屬或子彈具有殺傷力之各式槍砲」；「各式
    槍砲所使用之砲彈、子彈及其他具有殺傷力或破壞性之各類
    炸彈、爆製物」，分別屬於槍砲彈藥刀械管制條例第四條所
    規定之「槍砲」、「彈藥」，依此可知，上開條例所規範之
    槍砲、彈藥，均以「具有殺傷力」為其要件。又按被告所持
    有玩具手槍，經刑事警察局裝填玩具槍用金屬空彈殼試射，
    惟因子彈爆炸高壓，造成槍管爆裂，無法再供擊發子彈使用
    ，可見刑事警察局係裝填超過該玩具手槍可負荷之子彈而在
    不正常使用狀態下試射，其鑑定結果，不足據為認定該玩具
    手槍具有殺傷力之憑據；又該玩具手槍之槍管已爆裂，無法
    證明在正常狀態下可擊發子彈或金屬並能穿透人體皮肉層，
    此外無其他確切證據可資證明，自不能臆測其具有殺傷力，
    應認被告犯罪不能證明（最高法院九十二年度臺上字第一五
    八九號裁判意旨參照）。
三、經查：
   （一）、上開公訴人所指由被告癸○○販賣予被告卯○○、
           己○○、甲○○、乙○○之改造手槍一枝、子彈十
           顆，均未扣案，本院無從勘驗其現實狀況，且前亦
           未曾送專業鑑定機關鑑定，依卷證資料，本院尚無
           法認定其均具有殺傷力。且依據最後持有前開改造
           手槍、子彈之同案被告乙○○於本院審理時均供述
           稱：伊買槍隔日，因為發現不能用，就拿到高雄市
           運河丟掉，伊有拉槍機（保險），但不能拉，伊沒
           試射過前開改造手槍，但伊買到前揭改造手槍後，
           發現上揭改造手槍係壞掉的，根本不能使用等語（
           見本院卷九十四年八月三日審理筆錄），亦無法證
           明前開改造手槍或子彈具有殺傷力乙情。公訴人雖
           以上揭改造手槍、子彈已經轉手多人之事實，作為
           認定上開改造手槍、子彈具殺傷力之證據，惟按改
           造手槍與子彈有無具殺傷力，與其實際上是否經買
           賣、轉讓，並無直接之關連性，故縱然被告間確有
           如公訴人所指之買賣或轉讓改造槍、彈之事實，亦
           無從以之逕予推論經買賣、轉讓之槍枝或子彈即具
           殺傷力至明。準此，本院認公訴人所指之前揭改造
           手槍、子彈具有殺傷力乙節尚無從證明。經核即與
           槍砲彈藥刀械管制條例第十一條、第十二條之構成
           要件有間。此外，復查無其他積極或具體之證據，
           足資證明前開改造手槍及子彈均具有殺傷力，既無
           其他證據足資證明被告等人確有公訴人所指之此部
           分犯行，自應為被告無罪之諭知，惟因公訴人認被
           告販賣此十三顆子彈之犯行，與其前揭未經許可販
           賣改造手槍罪，有想像競合犯之裁判上一罪關係，
           故爰不另為無罪之諭知。
   （二）、上開公訴人所指被告癸○○同時販賣予被告丁○○
           之子彈二十顆、販賣予被告戊○○之子彈十三顆、
           販賣予被告寅○○之子彈十一顆及由辛○○處販入
           而後交被告丙○○寄藏之子彈七顆（共計子彈五十
           一顆），均未扣案，本院無從勘驗子彈之現實狀況
           ，且前亦未曾送專業鑑定機關鑑定，故依卷證資料
           ，尚無法未經勘驗或鑑定程序即認定其均具有殺傷
           力，故無法僅以同案被告辰○○、寅○○等人曾供
           述其有將此十三顆子彈試射乙情，即遽認被告林豐
           榮此部分未經許可販賣具殺傷力子彈之犯行業已證
           明。本應就被告癸○○此一部份為無罪之諭知，惟
           因公訴人認被告販賣此五十一顆子彈之犯行，與其
           前揭未經許可販賣改造手槍（子彈）罪，有想像競
           合犯之裁判上一罪關係，故爰不另為無罪之諭知。
   （三）、至於此部分改造手槍一枝、子彈共七十一顆，既未
           扣案，又不能證明具有殺傷力，依法自無從為沒收
           之諭知，業如前敘（見同上理由八所示沒收部分之
           諭知），不再贅述。
據上論斷，應依刑事訴訟法第二百九十九條第一項前段，修正前
槍砲彈藥刀械管制條例第十一條第一項、現行槍砲彈藥刀械管制
條例第十二條第一項，修正後刑法第二條第一項前段、第十一條
前段、修正前第二十八條、修正前第四十二條第二項、第三項、
第五十五條前段、第三十八條第一項第一款，修正前罰金罰鍰提
高標準條例第二條，判決如主文。
本件經檢察官蔡麗宜到庭執行職務。
中    華    民    國    95    年    8     月    9     日
                      刑事第六庭  審判長法  官  張瑛宗
                                        法  官  陳映佐
                                        法  官  徐千惠
以上正本證明與原本無異。
如不服本判決，應於判決送達後10日內，向本院提出上訴狀。
中    華    民    國    95    年    8     月    10    日
                                        書記官  吳美瑤
附表：
 ┌────┬───────────────────────┐
 │編    號│扣   案   物                                  │
 │        │                                              │
 ├────┼───────────────────────┤
 │一      │ 扣案仿ＢＥＲＥＴＴＡ廠八四型半自動手槍之改造 │
 │        │ 手槍壹枝（含彈匣壹個，槍枝管制編號為：壹壹零 │
 │        │ 貳零參壹壹玖捌號）                           │
 │        │                                              │
 │        ├───────────────────────┤
 │        │ 扣案時持有人丁○○                           │
 ├────┼───────────────────────┤
 │二      │ 扣案仿ＢＥＲＥＴＴＡ廠八四型半自動手槍之改造 │
 │        │ 手槍壹枝（含彈匣壹個、槍枝管制編號為：壹壹零 │
 │        │ 0000000號）                           │
 │        │                                              │
 │        │ 土製（改造）子彈共伍顆（具直徑捌ＭＭ之土造金 │
 │        │ 屬彈頭）                                     │
 │        ├───────────────────────┤
 │        │ 扣案時持有人黃嘉興                           │
 ├────┼───────────────────────┤
 │三      │ 扣案仿ＢＥＲＥＴＴＡ廠八四型半自動手槍之改造 │
 │        │ 手槍貳枝（含彈匣貳個、槍枝管制編號分為：壹壹 │
 │        │ 零貳零參零柒貳肆號、壹壹零貳零零柒貳伍號） │
 │        │                                              │
 │        │ 改造子彈（直徑約柒點玖ＭＭ之土造金屬彈頭）拾 │
 │        │ 顆                                         │
 │        │                                              │
 │        │ 改造子彈（直徑約捌點零ＭＭ之土造金屬彈頭） │
 │        │ 顆                                           │
 │        ├───────────────────────┤
 │        │ 扣案時持有人午○○                           │
 ├────┼───────────────────────┤
 │四      │扣案之仿ＢＥＲＥＴＴＡ廠半自動手槍製造之改造  │
 │        │手槍壹枝（含彈匣壹個、槍枝管制編號：壹壹零貳壹│
 │        │伍肆肆壹壹號）                                │
 │        │                                              │
 │        │改造子彈（直徑約捌點零ＭＭ之土造金屬彈頭）貳顆│
 │        │                                              │
 │        │制式子彈（直徑玖ＭＭ）伍顆                    │
 │        │                                              │
 │        ├───────────────────────┤
 │        │扣案時持有人寅○○                            │
 ├────┼───────────────────────┤
 │五      │扣案之仿ＢＥＲＥＴＴＡ廠半自動手槍製造之改造  │
 │        │手槍壹枝（含彈匣壹個，槍枝管制編號：壹壹零貳壹│
 │        │伍玖壹玖號）                                │
 │        │                                              │
 │        │土（改）造子彈共柒顆（均具直徑捌點零ＭＭ之土造│
 │        │金屬彈頭）                                    │
 │        │                                              │
 │        ├───────────────────────┤
 │        │扣案時持有人丙○○                            │
 ├────┼───────────────────────┤
 │六      │扣案之仿ＢＥＲＥＴＴＡ廠半自動手槍製造之改造手│
 │        │槍壹枝（含彈匣壹個，槍枝管制編號：壹壹零貳零參│
 │        │零柒貳壹號）                                  │
 │        │                                              │
 │        │改造子彈貳顆（均具直徑捌ＭＭ之土造金屬彈頭）  │
 │        │                                              │
 │        │改造子彈共玖顆（均具直徑捌ＭＭ之土造金屬彈頭）│
 │        │                                              │
 │        ├───────────────────────┤
 │        │扣案時持有人癸○○                            │
 ├────┼───────────────────────┤
 │總   計 │具殺傷力之改造手槍柒枝                        │
 │        │                                              │
 │        │具殺傷力之子彈共計肆拾陸顆                    │
 │        │                                              │
 └────┴───────────────────────┘
附錄本案論罪科刑法條：
修正前槍砲彈藥刀械管制條例第11條
未經許可，製造、販賣或運輸第四條第一項第一款所稱其他可發
射金屬或子彈具有殺傷力之各式槍砲者，處5年以上有期徒刑，
併科新台幣壹仟萬元萬元以下罰金。
未經許可，轉讓、出租或出借前項所列槍砲者，處3年以上10年
以下有期徒刑，併科新台幣七百萬元以下罰金。
意圖供自己或他人犯罪之用，而犯前二項之罪者，處無期徒刑或
七年以上有期徒刑以上有期毒同，併科新臺幣壹仟萬元以下罰金
。
未經許可，持有、寄藏或意圖販賣而陳列子彈者，處1年以上七
年以下有期徒刑有期徒刑，併科新台幣700萬元以下罰金。
第1項至第3項之未遂犯罰之。
槍砲彈藥刀械管制條例第12條
未經許可，製造、販賣或運輸子彈者，處1年以上7年以下有期徒
刑，併科新台幣500萬元以下罰金。未經許可，轉讓、出租或出
借子彈者，處6月以上5年以下有期徒刑，併科新台幣300萬元以
下罰金。意圖供自己或他人犯罪之用，而犯前二項之罪者，處3
年以上10 年以下有期徒刑，併科新台幣700萬元以下罰金。未經
許可，持有、寄藏或意圖販賣而陳列子彈者，處5年以下有期徒
刑，併科新台幣300萬元以下罰金。第1項至第3項之未遂犯罰之
。


司法院資訊處製作；財團法人民間司法改革基金會備份。
